臺灣屏東地方法院刑事判決　　　　　　　100年度訴字第488號
公　訴　人　臺灣屏東地方法院檢察署檢察官
被　　　告　廖本弘
上列被告因違反毒品危害防制條例案件，經檢察官提起公訴（
100 年度毒偵字第445 號），嗣因被告就被訴事實為有罪之陳述
，經合議庭裁定由受命法官獨任適用簡式審判程序審理，本院判
決如下：
    主  文
廖本弘施用第一級毒品，累犯，處有期徒刑柒月；又施用第二級
毒品，累犯，處有期徒刑月。應執行有期徒刑玖月。
    事  實
一、廖本弘前因施用毒品案件，經法院裁定送觀察勒戒後，因認
    有繼續施用毒品傾向，經裁定送戒治處所施以強制戒治，嗣
    因強制戒治已滿6 月，經評定戒治處遇成效合格，無繼續強
    制戒治之必要，而於民國97年2 月15日停止戒治執行完畢釋
    放。又因竊盜、傷害、妨害名譽、侵占等案件，經法院分別
    判決並減刑後定應執行刑有期徒刑2 年9 月、拘役15日、罰
    金新台幣6000元確定，於98年3 月17日因縮短刑期假釋出監
    ，於99年1 月9 日保護管束期滿未經撤銷視為執行完畢。詎
    猶不知悔改，於前開強制戒治執行完畢釋放後5 年內，明知
    海洛因及甲基安非他命分屬第一、二級毒品，不得持有及施
    用，仍分別基於施用第一、二級毒品之犯意，於100 年1 月
    5 日上午8 時許，在屏東縣長治鄉○○路102 號居處內，以
    將海洛因加水置於針筒後注入體內之方式，施用第一級毒品
    海洛因1 次；另於100 年1 月7 日上午5 時30分許往前回溯
    120 小時內之某時，在不詳處所施用第二級毒品甲基安非他
    命1 次。嗣於100 年1 月7 日凌晨4 時40分許，在屏東縣長
    治鄉○○村○○路130 號旁空地，因另案為警盤查，廖本弘
    於警員尚未有具體證據足認其有為上開施用海洛因之行為前
    ，即已先行承認有為本件施用海洛因之行為，復徵得其同意
    後採尿送驗，檢出海洛因代謝後之嗎啡及甲基安非他命陽性
    反應，始知悉上情。
二、案經屏東縣政府警察局屏東分局報告臺灣屏東地方法院檢察
    署檢察官偵查起訴。
    理  由
一、按本件被告所犯係死刑、無期徒刑、最輕本刑為3 年以上有
    期徒刑以外之罪，其於準備程序就被訴事實為有罪之陳述，
    經受命法官告知簡式審判程序之旨，並聽取其與公訴人之意
    見後，合議庭認無不得或不宜改依簡式審判程序進行之情事
    ，依刑事訴訟法第273 條之1 第1 項、第284 條之1 規定，
    裁定本件由受命法官獨任進行簡式審判程序，合先敘明。
二、上揭犯罪事實，業據被告於本院審理中坦承不諱，此外並有
    屏東縣政府警察局屏東分局毒品案件涉嫌人尿液採證編號姓
    名對照表、台灣檢驗科技股份有限公司濫用藥物尿液檢驗報
    告各1 紙等，足認被告前揭自白與事實相符，本案事證明確
    ，被告犯行堪以認定。
三、次查就被告本案施用海洛因犯行部分，由警卷內所附偵查報
    告、警詢筆錄之內容均可知，警員於100 年1 月7 日凌晨4
    時40分許查獲被告且尚未有具體證據足認被告有為本案施用
    海洛因毒品之犯行前，被告即已先行承認有為本案施用海洛
    因之行為，故就被告本案施用第一級毒品海洛因犯行部分，
    被告所為符合刑法第62條前段自首之規定，並予述明。
四、查海洛因、甲基安非他命分屬毒品危害防制條例第2 條第2
    項第1 、2 款所規定之第一、二級毒品，不得持有及施用，
    而被告前因施用毒品案件，經法院裁定送觀察勒戒後，因認
    有繼續施用毒品傾向，經裁定送戒治處所施以強制戒治，嗣
    因強制戒治已滿6 月，經評定戒治處遇成效合格，無繼續強
    制戒治之必要，而於97年2 月15日停止戒治執行完畢釋放，
    有臺灣高等法院被告前案紀錄表在卷可稽，被告於上開強制
    戒治執行完畢後，5 年內再為本件施用第一、二級毒品犯行
    ，自均應依法論罪科刑。核被告所為，係犯毒品危害防制條
    例第10條第1 項之施用第一級毒品罪、同條第2 項之施用第
    二級毒品罪。被告前開所犯施用第一級、第二級毒品犯行，
    犯意各別，行為不同，應予以分論併罰。被告持有毒品，復
    進而施用，其持有毒品之低度行為，為施用毒品之高度行為
    所吸收，均不另論罪。又被告有事實欄所列前揭犯罪前科紀
    錄，有臺灣高等法院被告前案紀錄表可稽，被告受有期徒刑
    之執行完畢，五年以內故意再犯本件有期徒刑以上之2 罪，
    均構成累犯，均應依刑法第47條第1 項規定加重其刑。而被
    告本案施用海洛因犯行部分，如上所述符合自首規定，故本
    院依法予以減輕其刑，被告本案施用海洛因犯行部分，同時
    有加重及減輕事由，依刑法第71條第1 項規定，應先加後減
    。爰審酌被告施用毒品行為於本質上係屬自我戕害行為，反
    社會性之程度應屬較低；惟施用毒品，不僅足以戕害其個人
    身心，且極易滋生其他犯罪，惡化治安甚重，嚴重損及公益
    ，且被告前經觀察勒戒、強制戒治之執行等助其戒除毒品，
    仍再為本案施用第一、二級毒品犯行，顯見其不思悔改，自
    制力亦顯不佳、上開施用毒品行為均構成累犯均應加重其刑
    、施用海洛因部分符合自首予以減輕、被告犯後坦承犯行態
    度尚可，並兼衡其素行、教育程度、經濟狀況、智識程度等
    一切情狀，分別量處如主文所示之刑，並依法定其應執行之
    刑如主文所示，以資懲儆。
據上論斷，應依刑事訴訟法第273 條之1 第1 項、第284 條之1
、第299 條第1 項前段，毒品危害防制條例第10條第1 項、第2
項，刑法第11條前段、第47條第1 項、第62條前段、第51條第5
款，判決如主文。
本案經檢察官劉昀到庭執行職務。
中    華    民    國   100    年    5     月    16    日
                  刑事第二庭    法  官  黃紀錄
以上正本證明與原本無異。
如不服本判決應於收受判決後10日內向本院提出上訴書狀，並應
敘述具體理由；其未敘述上訴理由者，應於上訴期間屆滿後20日
內向本院補提理由書（均須按他造當事人之人數附繕本）「切勿
逕送上級法院」。
中    華    民    國   100    年    5     月    16    日
                                書記官  戴仲敏